臺灣臺南地方法院刑事判決　　　　　　　　　　　　　九十年度易字第一六九二號
　　公　訴　人　臺灣台南地方法院檢察署檢察官
　　被　　　告　甲○○
右列被告因詐欺案件，經檢察官提起公訴 (九十年度偵字第七九一七號)，本院判決
如左：
    主  文
甲○○連續意圖為自己不法之所有，以詐術使人將本人之物交付，累犯，處有期徒刑
壹年。
    事  實
一、甲○○前於民國八十八年間，因犯竊盜罪，經台灣雲林地方法院於八十八年四月
    二十七日以八十八年度易字第三一一號判處有期徒刑七月，甫於八十九年六月二
    十八日執行完畢，猶不知悔改，復基於意圖為自己不法所有之概括犯意，先於八
    十九年十月十九日下午許，在彰化縣二林鎮員林客運車站前，洽遇其舊識乙○○
    ，遂以邀約共同飲酒為由，二人同至位於彰化縣二林鎮○○路上之美加美茶藝館
    飲宴，嗣於同日十八時許，甲○○見時機成熟，即向乙○○佯稱尚有朋友將前來
    同樂，欲向乙○○借用其所有之車牌號碼Ｍ五—一二九一號豐田自用小客車一用
    。乙○○不疑有詐，遂陷於錯誤而將其所有之前開自用小客車一輛交付予甲○○
    。甲○○得手後，旋將前開自用小客車據為己有，並駛離該茶藝館，乙○○久候
    未見甲○○返回前開茶藝館歸還車輛，始知受騙。甲○○復承前開不法所有意圖
    之概括犯意，先於九十年四月十九日上午十一時許，行經台南縣永康市○○路二
    八八號處，向於該處擔任房屋預售員之丁○○自稱為「林慶忠」，並佯稱有意購
    屋，以取得丁○○之信賴，並即於同日十三時三十分許，復至前開中華路二八八
    號處，以商談購屋為由，邀約丁○○外出，丁○○遂與甲○○同至位於台南縣永
    康市○○路春子冰果室處飲宴，嗣於同日十七時許，甲○○即向丁○○佯稱欲先
    行借款新台幣（下同）一萬元以支應當日飲宴費用，丁○○不疑有詐，遂陷於錯
    誤而交付現金一萬元予甲○○，甲○○得手後，並未支付當日飲宴費用七千元，
    而將一萬元據為己有，且旋即駕駛車牌號碼五Ｍ—三九六七號自用小客車（所有
    人為廖聰益，且於九十年四月十八日上午三時在雲林縣斗六市遺失，迄同年五月
    七日尋獲）離去。丁○○久候甲○○未歸，始知受騙。甲○○復承前開不法所有
    之概括犯意，再於九十年九月十七日，向丙○○佯稱欲為其介紹工作，約其至台
    南縣新化鎮○○路見面，旋帶其至位於台南縣永康市之財團法人奇美醫院前，向
    丙○○詐稱其姑姑在醫院就診需款孔急，欲向其借貸一萬二千元，丙○○不疑有
    詐即交付款項予甲○○，甲○○得手後，旋藉故由奇美醫院側門離去，丙○○苦
    候未見甲○○，始知受騙。嗣經乙○○、丁○○、丙○○等人報警後，為警依丁○○所述甲○○所留門號：0000000000號行動電話及投宿之台南縣永
    康市○○路統帥賓館查訪後，查獲上情。
二、案經乙○○、丁○○訴由台南縣警察局永康分局報告台灣台南地方法院檢察署檢
    察官偵查起訴暨本院依職權併辦。
    理  由
一、右揭犯罪事實業據被告於本院審理時，自承不諱，核與告訴人乙○○、丁○○、
    丙○○等人於警訊及本院審理時所述為被告詐騙情節相符，被告於本院審理時之
    自白與事實相符，堪以採信。被告於本院調查時，雖曾辯稱向告訴人乙○○借車
    後，不慎遺失車輛，始未能歸還；向告訴人丁○○借貸現金係因其友人住院需款
    ，均無詐欺之意云云。惟被告於本院同日調查時，亦自承其遺失車輛後，並未報
    警，亦未返回前揭美加美茶藝館告知告訴人乙○○，顯與現今社會借用他人車輛
    ，不慎遺失之處理常情有違，其此部分辯詞，顯係事後卸責之詞，當無可採。又
    被告隱瞞其真實姓名而以「林慶忠」之名向告訴人丁○○借貸現金，且一度否認
    曾使用留予告訴人丁○○之門號：0000000000號行動電話（參見本院
    九十一年一月十七日訊問筆錄），是依被告前述所為，將使告訴人丁○○幾無尋
    獲被告取回借款之途，足見被告於借款之初，確已無意歸還，而具不法意圖，被
    告於本院調查時所辯僅係單純借款，並無不法意圖云云，顯與事實不符，當無可
    採。綜此，被告犯行明確，堪以認定，應依法論科。
二、核被告所為係犯刑法第三百三十九條第一項之詐欺取財罪。被告先後三次犯行，
    時間緊接，觸犯構成要件相同之罪名，顯係基於概括犯意為之，為連續犯，應僅
    論以一罪，並加重其刑。被告前於八十八年間，因犯竊盜罪，經台灣雲林地方法
    院於八十八年四月二十七日以八十八年度易字第三一一號判處有期徒刑七月，甫
    於八十九年六月二十八日執行完畢等情，有台灣高等法院被告全國前案紀錄表一
    份在卷可稽，被告於有期徒刑執行完畢後，五年內再犯本件有期徒刑以上之罪，
    為累犯，應依法遞加重其刑。另公訴意旨雖未論及被告詐欺告訴人丙○○部分犯
    行，惟此部分與前開經起訴並論罪科刑部分犯罪事實，為連續犯，具有裁判上一
    罪關係，已如前述，自應為起訴效力所及，本院當併予審酌，附此敘明。爰審酌
    被告犯罪動機、手段、所得、告訴人乙○○取回前開車輛時，車輛受損價值達三
    萬元、犯罪後，迄今尚未賠償告訴人乙○○等三人所受損失，於本院審理時坦承
    不諱之態度等一切情狀，量處如主文所示之刑，以資懲戒。
據上論斷，應依刑事訴訟法第二百九十九條第一項前段，刑法第五十六條、第三百三
十九條第一項、第四十七條，罰金罰鍰提高標準條例第一條前段，判決如主文。
本案經檢察官林逸梅到庭執行職務
中　　　華　　　民　　　國　　九十一　　年　　　三　　　月　　十四　　日
                                  臺灣臺南地方法院刑事第四庭
                                          法　官
附錄法條：
中華民國刑法第三百三十九條
意圖為自己或第三人不法之所有，以詐術使人將本人或第三人之物交付者
，處五年以下有期徒刑、拘役或科或併科一千元以下罰金。
以前項方法得財產上不法之利益或使第三人得之者，亦同。
前二項之未遂犯罰之。
右正本證明與原本無異。
如不服本判決，應於判決送達後十日內，向本院提出上訴狀。
                                          書記官
中　　華　　民　　國　　　八十　　　　年　　　　　　　月　　　　　　　日
